---
title: "Agricultura sustentable basada en datos en el estado de Sonora durante el siglo XXI"
subtitle: "Rentabilidad de la producción de mango en Sonora"
author: "Equipo 5: Santana, Cazarez, Osuna, Urias"
date: "20/11/2021"
output: 
 rmdformats::downcute:
   highlight: zenburn
   downcute_theme: "chaos"
   code_folding: hide
---

```{r setup, include=FALSE}
knitr::opts_chunk$set(echo = TRUE)
setwd("~/GitHub/ProduccionMango/Final")
```

# Paquetes a utilizar

```{r}
library(pacman)
p_load(rmdformats, readr, readxl, ggplot2, plotly, DT, xfun, gridExtra, leaflet, GGally, psych, corrplot, cluster)
```

## Descarga los datos

* Descargar este documento:

```{r}
xfun::embed_file("ProyectoFinalAgricultura.Rmd")
```

* Descarga los datos

```{r}
xfun::embed_file("TemperaturasPromAnualPorEstado.xlsx")
```

# Cosecha de trigo y efecto invernadero en México

## Introdución

Para este caso de estudio analizaremos el fruto del mango, su producción, cosecha, necesidades, esto para saber si es rentable o no sembrarlo, ademas de que lo estudiaremos para saber si se puede cosechar este fruto en el estado de Sonora.

* Importando datos

* Producción de mangos por estado

```{r}
prodMango <- read_excel("")
```


* Temperaturas anuales por estado

```{r}
temp <- read_excel("TemperaturasPromAnualPorEstado.xlsx")
```

* Visualizando los datos en tablas




## Teoría

* http://internet.contenidos.inegi.org.mx/contenidos/productos/prod_serv/contenidos/espanol/bvinegi/productos/historicos/380/702825117269/702825117269_6.pdf

* https://www.inforural.com.mx/wp-content/uploads/2020/11/Atlas-Agroalimentario-2020.pdf

* http://ieecc.edomex.gob.mx/sites/ieecc.edomex.gob.mx/files/files/Publicaciones%20Hist%C3%B3ricas/1_Inventario_Emisiones/IEEGEI%202016_%2030%20novi2018.pdf

## 






Preguntas:
¿Qué datos usaremos (papas, uvas, o si serán nuevos)? FOSAT, INEGI
¿Cuáles métodos usaremos para el caso de estudio? LOS ANALICIS
¿Con que los relacionaremos? CON ALGUN AMBIENTE
¿donde agarrar otros datos? FOSAT, INEGI

POSIBLES PREGUNTAS A RESPONDER
panorama agrícola y buscar como relacionarlo o con que
Que cultivos son mas productivos?
Que cultivo contamina mas?


Primer avance:
Utilizando la premisa de la agricultura basada en datos

Notas:
En la metodología poner porque usaremos, que es y las formulas:
Metodología:
En este caso se trabajarán con estos métodos estadísticos
* Estadística descriptiva
* Correlación lineal
* Correlación lineal múltiple
* Análisis de normalidad de Shapiro-Wilk
* Correlación de pearson
* Regresión lineal simple
* Regresión lineal polinomios

¿Como nuestro caso de estudio influye a decisiones?

Valor de producción, trigo, CO2


http://infosiap.siap.gob.mx/gobmx/datosAbiertos.php


https://nube.siap.gob.mx/cierreagricola/
