---
title: "Agricultura sustentable basada en datos en el estado de Sonora durante el siglo XXI"
subtitle: "Rentabilidad de la producción de mango en Sonora"
author: "Equipo 5: Santana, Cazarez, Osuna, Urias"
date: "20/11/2021"
output: 
 rmdformats::downcute:
   highlight: zenburn
   downcute_theme: "chaos"
   code_folding: hide
---

```{r setup, include=FALSE}
knitr::opts_chunk$set(echo = TRUE)
setwd("~/GitHub/ProduccionMango/Final")
```

# Sustentabilidad de la producción de Mango en Sonora, México

## Introdución

Para este caso de estudio analizaremos el fruto del mango, su producción, cosecha, necesidades, basándonos en métodos estadísticos para saber su relación agrícola en el estado de Sonora, viendo lo que este estado puede cosechar y producir a lo largo de los años y veremos si vale la pena usar tantos recursos naturales para mantener la producción sustentable de este fruto y saber si sale rentable.

Veremos si la producción utiliza de buena manera la tierra, si los pasos necesarios se siguen correctamente para que la fruta pueda dar su máxima producción potencial. la tierra idónea y su mantenimiento son necesarias para este fruto, además de que debe tener un cierto clima que no lo dañe, y sobre todo que se mantenga limpio, sin basura, residuos ni desperdicios, una vez visto estos sigue la formación de la tierra para dejarlo en condiciones óptimas para su plantación, además de poner la siembra en lugares estratégicos para tener un máximo de potencial, y obviamente el mantenimiento de la planta, su cuidado constante, y precauciones del clima para poder producirlo de la mejor manera y finalmente enviarlo a comercializar.

## Antecedentes

Esta fruta es de climas cálidos. En 2019 se cosechó en 23 estados del país con un volumen de producción 11.9% mayor al de 2018. Sinaloa, Guerrero, Nayarit y Chiapas generan dos terceras partes del volumen cosechado a nivel nacional. Los mangos y aguacates exigen mucha agua, y hace tiempo que el agua no sobra. 
El Servicio de Información Agroalimentaria y Pesquera (SIAP), señala que  este fruto se cosecha en 23 estados de la República Mexicana. Entre los principales productores se ubica Guerrero con un 22%, Nayarit con un 17% y Sinaloa con un 14%, que en conjunto suman el 53% de la producción nacional. El resto se proviene de Campeche, Chiapas, Colima, Jalisco, Michoacán, Oaxaca y Veracruz. Guerrero encabeza la lista gracias a su extensa superficie sembrada, así como al buen rendimiento del cultivo.

Sin embargo en México no se ve que haya una buena cosecha como en los otros estados, teniendo una producción de entre aproximadamente 1000 a 2500 toneladas de mango, lo cual es obviamente muy poco, las semillas de mango normalmente demoran 8 años en producir frutos. Los árboles jóvenes injertados demoran de 3 a 5 años en producir frutos, y es casi seguro que producirán una buena cosecha. Si bien los mangos no necesitan muchos cuidados cuando se los planta, sí necesitarán estar en circunstancias específicas para poder crecer. Los mangos crecen mejor en altas temperaturas y pueden soportar áreas húmedas, pantanosas o áridas.

## Objetivos del trabajo

A través del desarrollo del análisis, intentaremos responder estas preguntas:

¿Son los estados con climas mas calurosos los que generan mas dinero a raíz de la producción de mango? Podemos caer en la inferencia sobre que los lugares calurosos y con mas luz son mejores para producir mango y generar mas ingresos, pero es necesario analizar con los datos de los mangos y saber si esta condición les conviene a los agricultores de mango.

¿Cómo afecta la temperatura al mango en la agricultura? Es necesario saber si las temperaturas que cambian subitamente afectan a las cosechas y como proteger estas de estos peligros, ademas de saber si es realmente importante la relación de la temperatura con la agricultura, ya que siempre se puede crear un espacio controlado, pero tendremos que valorar si vale la pena el costo

¿Al mango realmente le afecta el clima en Sonora? Debemos saber si Sonora realmente es viable para este cultivo, ya que se podria asignar la tierra utilizada de este, en vista de que es algo baja la cosecha, a tratar de plantar otro tipo de producto que pueda generar mayores ingresos

## Teoría



## Metodología (métodos estadísticos que usan y también incluir los métodos de los datos)



## Operaciones

### Paquetes a utilizar

```{r}
library(pacman)
p_load(rmdformats, readr, readxl, ggplot2, plotly, DT, xfun, gridExtra, leaflet, GGally, psych, corrplot, cluster)
```

### **Importando datos**

* Producción de mangos por estado

```{r}
prodMango <- read_excel("ProduccionMangos.xlsx")
#View(prodMango)
```

* Temperaturas anuales por estado

```{r}
temp <- read_excel("TemperaturasPromAnualPorEstado.xlsx")
#View(temp)
```

* **Visualizando los datos en tablas**

* Tabla de producción de mangos

```{r}
datatable(prodMango)
```

* Tabla de temperaturas

```{r}
datatable(temp)
```

Histogramas 

```{r}
hist(prodMango$VALORPRODUCCION)
```


















## Descarga de datos y código

### Descarga del código

```{r}
xfun::embed_file("ProyectoFinalAgricultura.Rmd")
```

### Descarga los datos

```{r}
#Producción de mango
xfun::embed_file("ProduccionMangos.xlsx")

#Temperaturas de México
xfun::embed_file("TemperaturasPromAnualPorEstado.xlsx")
```

## Bibliografía

http://infosiap.siap.gob.mx/gobmx/datosAbiertos.php


https://nube.siap.gob.mx/cierreagricola/

Notas:
En la metodología poner porque usaremos, que es y las formulas:
Metodología:
En este caso se trabajarán con estos métodos estadísticos
* Estadística descriptiva
* Correlación lineal
* Correlación lineal múltiple
* Análisis de normalidad de Shapiro-Wilk
* Correlación de pearson
* Regresión lineal simple
* Regresión lineal polinomios

¿Como nuestro caso de estudio influye a decisiones?

Valor de producción, trigo, CO2

## Teoría

* https://www.inforural.com.mx/wp-content/uploads/2020/11/Atlas-Agroalimentario-2020.pdf



Datos a tomar en cuenta

Sonora casi no cosecha nada de mango
El clima en Sonora puede ser bueno para el mango
hay falta de agua por eso casi no se cosecha




